福建金門地方法院民事簡易判決　　　　　　　　　九十年度連簡字第二號
　　原　　　告　甲○○
　　訴訟代理人　乙○○
　　被　　　告　丙○○
右當事人間九十年度連簡字第二號遷讓房屋等事件於中華民國九十一年四月二十六日
下午四時在本院連江簡易法庭公開宣示判決出席職員如左：
　　　　　　　　法　　　官　顏淑惠
　　　　　　　　法院書記官　林仁泰
　　　　　　　　通　　　譯　林柏忠
朗讀案由兩造均未到
法官朗讀主文宣示判決，並諭知將判決主文、所裁判之訴訟標的及其理由要領，記載
於後：
    主      文
被告應將坐落連江縣南竿鄉介壽商場五號房屋，二樓內部隔間牆回復原狀、拆除二樓
屋外招牌、一樓廚房所增設之隔間牆及將原來二樓外部窗戶回復為第三人連江縣政府
承租時之原狀。
原告其餘之訴駁回。
本判決第一項於原告以新臺幣壹拾萬元供擔保後得假執行。
原告其餘假執行之聲請駁回。
訴訟費用由被告負擔。
    事實及理由
一、按訴狀送達後，原告不得將原訴變更或追加他訴，但擴張或減縮應受判決事項之
    聲明者，不在此限，民事訴訟法第二百五十五條第一項第三款定有明文。本件原
    告於起訴時請求判決被告應將坐落連江縣南竿鄉介壽商場五號房屋，回復為第三
    人連江縣政府承租時之原狀，含回復房屋二樓內部隔間牆、拆除屋外招牌、一樓
    廚房所增設之隔間牆及將原來二樓外部窗戶回復全部遷讓返還原告及遷移污水管
    ，並自民國八十六年一月一日起至遷讓房屋之日止，按月賠償新台幣七千三百元
    。嗣於九十一年四月十二日言詞辯論時撤回遷移污水管部分，並縮減賠償部分，
    為自民國八十六年一月一日起至遷讓房屋，按月賠償新台幣五千元。就前開遷移
    污水管部分，業已得被告之同意，依法本院自無庸審理，另縮減賠償為按月賠償
    新台幣五千元部分。核屬縮減受判決事項之聲明，參諸前揭規定，應予准許，合
    先敘明。
二、原告之聲明：（一）被告應將坐落連江縣南竿鄉介壽商場五號房屋，將如附圖(1)
    所示建物拆除（係指一樓廚房增設之隔間牆），回復為第三人連江縣政府承租時
    之原狀（並含回復房屋二樓內部隔間牆、二樓外部窗戶及招牌）全部遷讓返還原
    告，並自民國八十六年一月一日起至遷讓房屋之日止，按月賠償新台幣五千元。
    （二）原告願供擔保請求宣告假執行。
三、事實摘要：
（一）原告主張：緣坐落連江縣南竿鄉介壽村介壽商場左側住宅五號乙棟，係原告於
      八十五年七月一日開始向連江縣政府承租，租期於九十一年六月三十一日屆滿
      ，茲因系爭建物之前承租人即被告之父葉妹仔，仍有使用系爭建物之需要，當
      初被告曾與原告就連江縣南竿鄉介壽村介壽商場左側住宅五號之房屋，經連江
      縣政府之同意後，雙方成立協議，由被告出具切結書，當原告需要使用系爭建
      物時，被告必須於接獲通知一個月內完成回復原狀之工作，其中包括回復房屋
      二樓內部隔間牆（係指介壽商場四號、五號隔間牆）、拆除屋外招牌及二樓窗
      戶（原有二樓窗戶經被告以牆壁封死）等部分，惟原告依約於通知被告要求拆
      遷前開物品並回復原狀時，被告均置之不理，為此依雙方契約之約定，請求被
      告遷讓並回復原狀系爭建物。又被告無權占有系爭房屋，受有占有該房屋之利
      益，致原告受有無法占有使用之損害，應自受通知後一個月後（即八十六年一
      月一日）起至遷讓房屋之日起，按月給付原告相當於租金額計算之損害金五千
      元。
（二）被告則辯以：系爭房屋中二樓內部牆面、拆除屋外招牌及二樓窗戶並非其本人
      所為，另一樓廚房部分中所砌的牆是經過縣政府許可的，當初不知為什麼原因
      簽下切結書，並無收到原告之存證信函等詞，並請求駁回原告之訴。
四、本院於九十年十二月十二日、九十一年三月二十九日履勘現場。
五、法院之判斷：
（一）原告主張八十五年七月一日開始向第三人連江縣政府承租系爭建物，及與被告
      簽訂切結書之事實，業經提出切結書、福建金門地方法院公證處連江分處租賃
      契約公證書各一件為證，並為被告所是認，原告此部分之主張，自堪信為真實
      。
（二）又原告主張於八十五年十一月曾寄發存證信函予被告要求依雙方約定回復係爭
      建物之原狀，被告仍不履行之事實，業經被告否認，辯以：未收到該存證信函
      云云，惟被告於八十五年十一月二十九日收受原告所寄發之存證信函，此有原
      告所提之郵局掛號回執影本為證，是以原告主張終止雙方借用契約意思表示於
      八十五年十一月二十九日到達被告，為有理由，被告所辯前詞，尚無可採。又
      依兩造所簽訂切結書之內容，約定「陳君（即原告）需自行使用該標的物時，
      立書人（即被告）必須將之回復為其前手承租人原先向出租人承租之原狀（含
      相鄰之本棟房屋二樓內部隔間牆、一樓通往二樓之樓梯間、屋外招牌及影響二
      樓採光之其他物品（係指回復二樓外部窗戶），立書人於接獲通知後一個月內
      完成回復原狀之工作。」等語，兩造借用契約既經終止，則原告請求被告回復
      原狀，自屬有據，應予准許。
（三）另原告並主張被告應將系爭建物遷讓返還於原告，及請求因無權占有而致原告
      損失相當於每月五千元之損害，亦為被告所否認，辯稱，系爭建物係在原告占
      有使用中，被告並無占有或需要遷讓之事實，且原告可正常使用系爭建物並未
      受損害等語，查系爭建屋位於連江縣南竿鄉介壽商場，現今為名人卡拉OK之營
      業場所，除有該屋照片四幀附卷可證外，另依本院於九十年十二月十二日履勘
      現場，經原告當場告知系爭建物現為原告與第三人使用，合夥經營名人卡拉OK
      無訛，此外，經本院現場履勘現場，原告當場指認兩造所爭議部分，係二樓內
      部隔間牆、屋外招牌包含二樓外部窗戶經被告封死部分、一樓廚房隔間牆，此
      亦為被告所不爭執，可信為實在，然縱使兩造就上開部分之回復原狀有爭議，
      此不影響原告使用系爭建物之權益，被告所辯稱前情，足堪採信，原告雖為前
      開主張，惟尚難提出對於具體損害之依據，是以此部分之請求為無理由，應予
      駁回。
六、從而，原告依兩造借用契約關係，請求被告將坐落連江縣南竿鄉介壽商場五號房
    屋，將一樓廚房增建之隔間牆回復為第三人連江縣政府承租時之原狀、並回復房
    屋二樓內部與相鄰之介壽商場四號兩者之間之隔間牆、拆除屋外招牌及回復二樓
    外部窗戶為有理由，逾此部分之請求為無理由，應予駁回。原告陳明願供擔保，
    聲請宣告假執行，於其勝訴部分，核無不合，爰酌定相當之擔保金額准許之；至
    其敗訴部分，其假執行之聲請已失所附麗，應併予駁回。
七、本件判決結果為各當事人一部勝訴、一部敗訴，原告所為之聲明及攻擊方法，尚
    無不必要之情形可言，本院酌量情形，以命被告負擔全部訴訟費用為當。
八、本件事證已臻明確，兩造其餘主張陳述及所提之證據，核與本判決所得之心證及
    結果均不生影響，毋庸再予逐一論述，附此敘明。
九、結論：原告之訴為一部有理由、一部無理由，依民事訴訟法第七十九條但書、第
    三百九十條第二項，判決如主文。
中　　　華　　　民　　　國　　九十一　　年　　　四　　　月　  二十六    日
                                    福建金門地方法院民事簡易庭
                                          法　官　  顏  淑  惠
右為正本係照原本作成
如對本判決上訴，須於判決送達後二十日內向本院提出上訴狀。
中　　　華　　　民　　　國　　九十一　　年　　　四　　　月　  二十六    日
                                          書記官　  林  仁  泰
